臺灣嘉義地方法院刑事判決
111年度交易字第395號
公  訴  人  臺灣嘉義地方檢察署檢察官
被      告  陶姿妤

上列被告因公共危險案件，經檢察官提起公訴（111年度偵字第1
0394號），嗣於本院準備程序中，就被訴事實為有罪之陳述，經
本院告知簡式審判程序意旨，並聽取當事人之意見後，裁定進行
簡式審判程序，判決如下：
    主  文
陶姿妤吐氣所含酒精濃度達每公升零點二五毫克以上而駕駛動力
交通工具，處有期徒刑陸月，併科罰金新臺幣貳萬元，有期徒刑
如易科罰金，罰金如易服勞役，均以新臺幣壹仟元折算壹日。
    事  實
一、陶姿妤於民國111年9月24日晚間6時許至7時許止之期間，在
    其位於嘉義縣○○鄉○○村○○路000號之住處內飲用啤酒，而有
    吐氣所含酒精濃度達每公升0.25毫克以上之情形，竟基於酒
    後駕駛動力交通工具之犯意，於同日晚間9時25分許，自其
    住處騎乘車牌號碼000-000號普通輕型機車上路欲前去住處
    附近購買飲料，於上路後未久之同日晚間9時30分行經台3線
    與台18線公路交岔路口處時，因違規逆向為警攔查，經警於
    同日晚間9時49分實施酒精測定，測得其吐氣所含酒精濃度
    達每公升0.53毫克，始悉上情。
二、案經嘉義縣警察局中埔分局報告臺灣嘉義地方檢察署檢察官
    偵查起訴。
    理  由
一、本案被告陶姿妤所犯係死刑、無期徒刑、最輕本刑為3年以
    上有期徒刑以外之罪，其於準備程序中就被訴事實為有罪之
    陳述，經本院告知簡式審判程序之旨，並聽取檢察官及被告
    之意見後，裁定進行簡式審判程序。又依刑事訴訟法第273
    條之2、同法第159條第2項之規定，簡式審判程序不適用傳
    聞法則有關限制證據能力之相關規定，合先敘明。
二、前揭事實，業據被告於警詢、偵訊、本院準備程序及審理時
    均坦承不諱（見嘉中警偵字第1110018183號卷【下稱警卷】
    第4至5頁，111年度偵字第10394號卷【下稱偵字卷】第11至
    12頁，本院交易字卷第29至30、35頁），並有嘉義縣警察局
    中埔分局當事人酒精測定紀錄表、嘉義縣警察局舉發違反道
    路交通管理事件通知單、車籍查詢資料、呼氣酒精測試器檢
    定合格證書、照片等件在卷可稽（見警卷第7、9至10、16至
    17、20頁），被告上開任意性自白核與事實相符，應堪採信
    。本案事證明確，被告之犯行堪可認定，應依法論科。
三、論罪科刑：
　㈠核被告所為，係犯刑法第185條之3第1項第1款之吐氣所含酒
    精濃度達每公升0.25毫克以上而駕駛動力交通工具罪。
　㈡被告前因施用第二級毒品案件，經本院以109年度嘉簡字第70
    5號判決判處有期徒刑2月確定，於110年1月15日易科罰金執
    行完畢等情，有臺灣嘉義地方檢察署執行指揮書電子檔紀錄
    、臺灣高等法院被告前案紀錄表等件在卷可憑（見偵字卷第
    43頁，本院交易字卷第9至16頁），其受徒刑之執行完畢後
    ，5年以內故意再犯本案有期徒刑以上之罪，為累犯，檢察
    官於起訴書固已指出被告有上開構成累犯之前科紀錄，然審
    酌被告上開執行完畢之前案之犯罪型態、罪質、侵害法益之
    種類、情節、程度與本案殊異，並非於一定期間內重複犯相
    類犯罪，尚難僅因其曾有受上開徒刑執行完畢之事實即逕認
    其有特別惡性及對刑罰之反應力薄弱，依據刑法第47條第1
    項之規定及參酌司法院釋字第775號解釋意旨、最高法院110
    年度台上字第5660號判決意旨，本案爰不加重最低本刑，惟
    被告上開前科紀錄，仍得依刑法第57條之規定，於量刑時予
    以負面評價，又本案既未依前揭累犯之規定加重最低本刑，
    參酌最高法院110年度台上字第5660號判決意旨及基於精簡
    裁判之要求，不於主文為累犯之諭知，附此敘明。
　㈢爰以行為人之責任為基礎，審酌被告於本案前亦有因酒後駕
    車遭法院判刑之紀錄，本案為被告第4次因酒後駕車遭查獲
    ，最近一次係於111年間，經本院以111年度嘉交簡字第533
    號判決判處有期徒刑6月確定，此有臺灣高等法院被告前案
    紀錄表在卷可稽（見本院交易字卷第9至16頁），其竟又於
    飲用酒類而不能安全駕駛之情形下，貿然騎乘機車上路，可
    見其輕視政府禁止酒後駕車政策之心態，造成道路交通之潛
    在危險，所為不該，惟念及被告犯後坦承犯行，態度良好，
    兼衡被告測得吐氣所含酒精濃度達為每公升0.53毫克之犯罪
    情節、騎乘動力交通工具之種類、原因、移動之時間不長、
    於本院審理時自承之智識程度及生活狀況（見本院交易字卷
    第36頁）等一切情狀，量處如主文所示之刑，並諭知徒刑易
    科罰金及罰金易服勞役之折算標準，以示懲儆。
據上論斷，應依刑事訴訟法第273條之1第1項、第299條第1項前
段，判決如主文。
本案經檢察官賴韻羽提起公訴，檢察官陳則銘到庭執行職務。
中　　華　　民　　國　　111 　年　　12　　月　　21　　日
　　　　　　　　　刑事第二庭　法　官　官怡臻
以上正本證明與原本無異。
如不服本判決應於收受判決後20日內向本院提出上訴書狀，並應
敘述具體理由；其未敘述上訴理由者，應於上訴期間屆滿後20日
內向本院補提理由書（均須附繕本）「切勿逕送上級法院」。
中　　華　　民　　國　　111 　年　　12　　月　　21　　日
　　　　　　　　　　　　　　　書記官　李彥廷
附錄本案論罪科刑法條：
中華民國刑法第185 條之3
駕駛動力交通工具而有下列情形之一者，處3 年以下有期徒刑，
得併科30萬元以下罰金：
一、吐氣所含酒精濃度達每公升零點二五毫克或血液中酒精濃度
    達百分之零點零五以上。
二、有前款以外之其他情事足認服用酒類或其他相類之物，致不
    能安全駕駛。
三、服用毒品、麻醉藥品或其他相類之物，致不能安全駕駛。
因而致人於死者，處3 年以上10年以下有期徒刑，得併科2百萬
元以下罰金；致重傷者，處1 年以上7 年以下有期徒刑，得併科
1 百萬元以下罰金。
曾犯本條或陸海空軍刑法第54條之罪，經有罪判決確定或經緩起
訴處分確定，於十年內再犯第1 項之罪因而致人於死者，處無期
徒刑或5 年以上有期徒刑，得併科3 百萬元以下罰金；致重傷者
，處3 年以上10年以下有期徒刑，得併科2 百萬元以下罰金。